---
title: "trabajo_final_cristina_malia_muñoz"
author: "cristina malia"
date: "2023-05-28"
output: html_document
---

##Conjunto de datos regionales del valle del río Belice

```{r setup, include=FALSE}

names(trabajo_final_tabla)[names(trabajo_final_tabla)=="Width (mm)"] = "Ancho"
names(trabajo_final_tabla)[names(trabajo_final_tabla)=="Thickness (mm)"] = "Espesor (mm)"
names(trabajo_final_tabla)[names(trabajo_final_tabla)=="Length (mm)"] = "Longitud (mm)"
names(trabajo_final_tabla)[names(trabajo_final_tabla)=="Projected Width (mm)"] = "Ancho_Proyectado (mm)"
names(trabajo_final_tabla)[names(trabajo_final_tabla)=="Projected Thickness (mm)"] = "Espesor_Proyectado (mm)"
names(trabajo_final_tabla)[names(trabajo_final_tabla)=="Projected Length (mm)"] = "Longitud_Proyectada (mm)"
names(trabajo_final_tabla)[names(trabajo_final_tabla)=="Weigth (g)"] = "Peso (g)"

names(trabajo_final_tabla)[names(trabajo_final_tabla)=="Bag#"] = "Numero"
names(trabajo_final_tabla)[names(trabajo_final_tabla)=="Stage"] = "Escenario"
names(trabajo_final_tabla)[names(trabajo_final_tabla)=="Portion"] = "Parte"
names(trabajo_final_tabla)[names(trabajo_final_tabla)=="Source"] = "Fuente"
names(trabajo_final_tabla)[names(trabajo_final_tabla)=="Error or Problem"] = "Error_o_Problema"

View(trabajo_final_tabla)
```
###Primero vamos a comenzar renombrando los campos que contiene la tabla nombrada "trabajo_final_tabla". Estos campos seran: "Width",  "Thickness", "Projected width", "Projected Thickness", "Projected Length", "Weigth", "Bag", "Stage", "Source" y "Error or Problem". Que serán renombrados, en el mismo orden, como: "Ancho", "Espesor", "Ancho_Proyectado", "Espesor_Proyectado", "Longitud_Proyectada", "Peso", "Número", "Escenario", "Parte", "Fuente" y "Error_o_Problema".  
###Esto servirá para tener más claro los datos que tenemos en la tabla. 

```{r cars}
trabajo_final_tabla$Parte=factor(trabajo_final_tabla$Parte, levels = c("Tip" ,"Complete" , "Base"), labels = c ("Punta", "Completo", "Base"))

```

###Lo que haremos a continuación será asignar etiquetas a uno de los campos de la tabla para así tener más claro cada uno de los detalles. 


```{r pressure, echo=FALSE}
plot(pressure)
```

Note that the `echo = FALSE` parameter was added to the code chunk to prevent printing of the R code that generated the plot.
