---
title: "trabajo_final_cristina_malia_muñoz"
author: "cristina malia"
date: "2023-05-28"
output:
  word_document: default
  html_document: default
  pdf_document: default
---

##Conjunto de datos regionales del valle del río Belice

```{r setup, include=FALSE}
names(trabajo_final_tabla)[names(trabajo_final_tabla)=="Width (mm)"] = "Ancho"
names(trabajo_final_tabla)[names(trabajo_final_tabla)=="Thickness (mm)"] = "Espesor (mm)"
names(trabajo_final_tabla)[names(trabajo_final_tabla)=="Length (mm)"] = "Longitud (mm)"
names(trabajo_final_tabla)[names(trabajo_final_tabla)=="Projected Width (mm)"] = "Ancho_Proyectado (mm)"
names(trabajo_final_tabla)[names(trabajo_final_tabla)=="Projected Thickness (mm)"] = "Espesor_Proyectado (mm)"
names(trabajo_final_tabla)[names(trabajo_final_tabla)=="Projected Length (mm)"] = "Longitud_Proyectada (mm)"
names(trabajo_final_tabla)[names(trabajo_final_tabla)=="Weigth (g)"] = "Peso (g)"

names(trabajo_final_tabla)[names(trabajo_final_tabla)=="Bag#"] = "Numero"
names(trabajo_final_tabla)[names(trabajo_final_tabla)=="Stage"] = "Escenario"
names(trabajo_final_tabla)[names(trabajo_final_tabla)=="Portion"] = "Parte"
names(trabajo_final_tabla)[names(trabajo_final_tabla)=="Source"] = "Fuente"
names(trabajo_final_tabla)[names(trabajo_final_tabla)=="Error or Problem"] = "Error_o_Problema"

View(trabajo_final_tabla)
```
###Primero vamos a comenzar renombrando los campos que contiene la tabla nombrada "trabajo_final_tabla". Estos campos seran: "Width",  "Thickness", "Projected width", "Projected Thickness", "Projected Length", "Weigth", "Bag", "Stage", "Source" y "Error or Problem". Que serán renombrados, en el mismo orden, como: "Ancho", "Espesor", "Ancho_Proyectado", "Espesor_Proyectado", "Longitud_Proyectada", "Peso", "Número", "Escenario", "Parte", "Fuente" y "Error_o_Problema".  
###Esto servirá para tener más claro los datos que tenemos en la tabla. 

```{r cars}
trabajo_final_tabla$Parte=factor(trabajo_final_tabla$Parte, levels = c("Tip" ,"Complete" , "Base"), labels = c ("Punta", "Completo", "Base"))

```

###Lo que haremos a continuación será asignar etiquetas a uno de los campos de la tabla para así tener más claro cada uno de los detalles. El campo de "Parte" esta clasificado en "Tip", "Complete" y "Base"que serán sustituidos por "Punta", "Completo" y "Base". 


```{r pressure, echo=FALSE}
# Crear el data frame con los datos proporcionados
# Datos
data <- data.frame(
  Bag = c("J0062", "J0062", "J0063", "J0065", "J0032", "J0070", "J0070", "J0093", "J0093", "J0093",
          "J0093", "J0093", "J0095", "J0095", "J0095", "J0095", "J0095", "J0095", "J0095", "J0095",
          "J0095", "J0095", "J0103", "J0103", "J0106", "J0106", "J0106", "J0106", "J0106", "J0106",
          "J0106", "J0106", "J0106", "J0106", "J0106", "J0106", "J0106", "J0106", "J0106", "J0106",
          "J0106", "J0106", "J0106", "J0106", "J0106", "J0106", "J0121", "J0121", "J0121",
          "J0128", "J0128", "J0128", "J0128", "J0128", "J0128", "J0128", "J0128", "J0128",
          "J0128", "J0128", "J0128", "J0128", "J0128"),
  Stage = c(2, 2, 3, 3, 3, 3, 3, 2, 2, 2, 2, 2, 1, 1, 1, 2, 2, 2, 2, 2, 2, 2, 3, 2, 2, 2, 2, 2, 2,
            2, 2, 2, 2, 2, 2, 3, 3, 3, 3, 3, 3, 3, 3, 3, 3, 3, 3, 3, 3, 3, 2, 2, 2, 1, 1, 1, 2, 2,
            2, 3, 3, 3, 3, 3, 3),
  Portion = c("Punta", "Punta", "Completo", "Punta", "Base", "Punta", "Completo", "Punta", "Punta", "Base",
              "Base", "Base", "Punta", "Punta", "Completo", "Punta", "Punta", "Punta", "Base", "Base", "Punta",
              "Base", "Punta", "Base", "Base", "Punta", "Punta", "Punta", "Punta", "Completo", "Base", "Punta")
)

# Tabla de frecuencias
tabla_frecuencias <- table(data$Bag, data$Stage, data$Portion)

View(tabla_frecuencias)  
```

###Para continuar con el trabajo debemos generar varias tablas de frecuencia para ordenar variables cuantitativas. Estas tabalas de frecuencias servirán para mostrar de forma ordenada un conjunto de datos estadísticos y a cada uno de ellos le asigna una frecuencia que, en pocas palabras, son las veces que se repite un número o dato. 

```{r}
import numpy as np
import matplotlib.pyplot as plt
from sklearn.linear_model import LinearRegression

# Datos
x = np.array([27.10, 29.50, 33.10, 44.00, 32.10, 33.00, 34.10, 36.20, 35.80, 41.60, 43.90, 47.40, 27.00, 33.90, 36.30, 44.70, 42.00, 32.00, 35.10, 47.00, 32.30, 34.80, 35.60, 34.40, 43.00, 45.30, 50.00, 33.00, 30.50, 42.00, 33.10, 39.70, 45.80, 31.50, 40.30, 24.40, 31.00, 21.00, 43.80, 41.50, 20.70, 32.90, 37.90, 35.90, 27.80, 31.00, 37.90, 40.00, 40.10, 38.60, 24.10, 36.50, 25.50, 28.20, 32.80, 46.20, 63.80, 37.60, 39.00, 39.60, 40.50, 37.70, 41.70, 50.00, 30.60, 30.50, 36.30, 27.10, 29.10, 25.20])
y = np.array([8.20, 9.70, 11.40, 25.20, 9.50, 7.90, 9.00, 6.30, 12.20, 11.60, 9.00, 8.00, 7.90, 10.50, 12.80, 8.10, 8.50, 7.20, 9.30, 11.20, 8.80, 8.20, 4.30, 7.50, 10.20, 9.10, 14.60, 8.20, 10.50, 5.30, 7.80, 9.10, 9.10, 10.40, 8.80, 7.50, 6.00, 8.00, 8.50, 12.50, 8.20, 9.10, 8.20, 5.40, 6.00, 6.90, 7.40, 5.40, 6.90, 9.10, 8.20, 8.20, 6.10, 7.20, 6.30, 11.50, 9.00, 7.00, 9.50, 9.70, 11.00, 8.30, 9.80, 9.30, 8.80, 10.50])

# Crear el objeto de regresión lineal
regression = LinearRegression()

# Ajustar el modelo de regresión lineal
regression.fit(x.reshape(-1, 1), y)

# Coeficiente de determinación (R-cuadrado)
r_squared = regression.score(x.reshape(-1, 1), y)

# Predicción de valores
x_pred = np.array([20, 30, 40, 50])  # Valores para predecir
y_pred = regression.predict(x_pred.reshape(-1, 1))

# Imprimir coeficientes
print("Coeficiente de intersección (a):", regression.intercept_)
print("Coeficiente de pendiente (b):", regression.coef_[0])
print("Coeficiente de determinación (R-cuadrado):", r_squared)

# Graficar los datos y la línea de regresión
plt.scatter(x, y, color='blue', label='Datos')
plt.plot(x_pred, y_pred, color='red', label='Regresión lineal')
plt.xlabel('x')
plt.ylabel('y')
plt.legend()
plt.show()

```

``





























